臺灣新竹地方法院刑事判決　　　　　　100年度審訴字第209號
公　訴　人　臺灣新竹地方法院檢察署檢察官
被　　　告　林孜源
上列被告因違反毒品危害防制條例案件，經檢察官提起公訴（99
年度毒偵字第2070號），本院改依簡式審判程序判決如下：
    主  文
林孜源施用第一級毒品，累犯，處有期徒刑玖月。又施用第二級
毒品，累犯，處有期徒刑柒月。應執行有期徒刑壹年貳月。
    事  實
一、林孜源前曾於民國93年間因違反毒品危害防制條例及肇事致
    人傷害逃逸等案件，經臺灣士林地方法院於94年2 月25日以
    94年度交訴字第1 號就連續施用第一級毒品部分判處有期徒
    刑10月，連續施用第二級毒品部分判處有期徒刑6 月，肇事
    致人傷害逃逸部分判處有期徒刑10月，應執行有期徒刑2 年
    ，並經臺灣高等法院於94年5 月31日以94年度交上訴字第19
    1 號判決上訴駁回，連續施用第二級毒品有期徒刑6 月部分
    因而確定，再經提起上訴，經最高法院於94年8 月18日以94
    年度臺上字第4530號判決上訴駁回因而確定。其又於94年7
    月間因違反毒品危害防制條例案件，經臺灣桃園地方法院於
    94年9 月30日以94年度訴字第1633號就連續施用第一級毒品
    部分判處有期徒刑9 月，連續施用第二級毒品部分判處有期
    徒刑3 月，應執行有期徒刑10月，於94年11月3 日確定。其
    又於94年11月間因違反毒品危害防制條例案件，經臺灣桃園
    地方法院於95年8 月29日以95年度訴字第391 號判處有期徒
    刑11月，於95年10月2 日確定。嗣上揭案件經臺灣桃園地方
    法院於96年7 月16日以96年度聲減字第890 號裁定分別減為
    有期徒刑5 月、3 月、5 月、4 月又15日、1 月又15日及5
    月又15日，前5 罪應執行有期徒刑1 年6 月，並與有期徒刑
    5 月又15日接續執行，於96年9 月5 日易科罰金執行完畢。
二、林孜源前曾於88年間因施用毒品案件，經臺灣士林地方法院
    檢察署檢察官聲請，而經臺灣士林地方法院以88年度毒聲字
    第2759號裁定送勒戒處所觀察、勒戒，旋因觀察、勒戒後，
    因認無繼續施用毒品傾向，於89年1 月15日執行完畢出所，
    並經臺灣士林地方法院檢察署檢察官於89年1 月13日以88年
    度毒偵字第1314號為不起訴處分確定。其又於92年間因施用
    毒品案件，經臺灣桃園地方法院檢察署檢察官聲請，並經臺
    灣桃園地方法院於92年3 月17日以92年度毒聲字第838 號裁
    定送勒戒處所觀察、勒戒，旋因觀察、勒戒結果，因認有繼
    續施用毒品傾向，經臺灣桃園地方法院檢察署檢察官聲請，
    而經臺灣桃園地方法院於92年4 月15日以92年度毒聲字第11
    29號裁定令入戒治處所施以強制戒治，嗣因強制戒治執行屆
    滿3 月後經評定為合格，已無繼續強制戒治必要，復經臺灣
    桃園地方法院檢察署檢察官聲請，而經臺灣桃園地方法院於
    92年12月17日以92年度毒聲字第3822號裁定停止戒治，所餘
    戒治期間付保護管束，並於92年12月30日停止戒治出所，其
    保護管束期間本應於93年4 月14日屆滿，惟於93年1 月9 日
    因法律修正報結，而視為強制戒治執行完畢。至其此部分施
    用毒品犯行，經臺灣桃園地方法院檢察署檢察官聲請簡易判
    決處刑，而經臺灣桃園地方法院於92年8 月15日以92年度壢
    簡字第921 號就施用第一級毒品部分判處有期徒刑6 月，施
    用第二級毒品部分判處有期徒刑4 月，應執行有期徒刑9 月
    ，於92年10月23日確定。其又於93年間因施用毒品及肇事致
    人傷害逃逸等案件，經臺灣士林地方法院檢察署檢察官起訴
    ，而經臺灣士林地方法院於94年2 月25日以94年度交訴字第
    1 號就連續施用第一級毒品部分判處有期徒刑10月，連續施
    用第二級毒品部分判處有期徒刑6 月，肇事致人傷害逃逸部
    分判處有期徒刑10月，應執行有期徒刑2 年，並經臺灣高等
    法院於94年5 月31日以94年度交上訴字第191 號判決上訴駁
    回，連續施用第二級毒品有期徒刑6 月部分因而確定，再經
    提起上訴，經最高法院於94年8 月18日以94年度臺上字第45
    30號判決上訴駁回因而確定。其又於94年7 月間因施用毒品
    案件，經臺灣桃園地方法院檢察署檢察官起訴，而經臺灣桃
    園地方法院於94年9 月30日以94年度訴字第1633號就連續施
    用第一級毒品部分判處有期徒刑9 月，連續施用第二級毒品
    部分判處有期徒刑3 月，應執行有期徒刑10月，於94年11月
    3 日確定。其又於94年11月間因施用毒品案件，經臺灣桃園
    地方法院檢察署檢察官起訴，而經臺灣桃園地方法院於95年
    8 月29日以95年度訴字第391 號判處有期徒刑11月，於95年
    10月2 日確定。其又於96年間因施用毒品案件，經臺灣新竹
    地方法院檢察署檢察官起訴，而經本院於97年1 月31日以97
    年度易字第54號判處有期徒刑5 月確定。其又於97年1 月間
    因施用毒品案件，經臺灣士林地方法院檢察署檢察官起訴，
    而經臺灣士林地方法院於97年2 月29日以97年度易字第285
    號判處有期徒刑1 年，於97年3 月31日確定。其又於97年2
    月間因施用毒品案件，經臺灣新竹地方法院檢察署檢察官聲
    請簡易判決處刑，而經本院於97年4 月29日以97年度竹簡字
    第271 號判處有期徒刑6 月，於97年5 月27日確定。其又於
    97年9 月間因施用毒品案件，經臺灣新竹地方法院檢察署檢
    察官起訴，而經本院於97年11月18日以97年度易字第789 號
    分別判處有期徒刑6 月及4 月，應執行有期徒刑9 月，於97
    年12月8 日確定。
三、詎林孜源猶不知悔改，仍未戒除毒癮，復於前開強制戒治執
    行完畢及前揭違反毒品危害防制條例等案件後，又另行起意
    ，並基於施用第一級毒品海洛因之犯意，於99年11月28日23
    時50分至同年月29日凌晨零時45分間某時許，在劉柏霖（所
    涉犯違反毒品危害防制條例案件為臺灣新竹地方法院檢察署
    檢察官另案偵辦中）位於新竹縣竹東鎮○○路○ 段112 號之
    居處內，以將第一級毒品海洛因摻入香菸中吸食之方式，施
    用第一級毒品海洛因。其又另行起意，並基於施用第二級毒
    品安非他命之犯意，於上揭時地，以將第二級毒品安非他命
    置於玻璃球內，再以火燒烤，吸其煙霧之方式，施用第二級
    毒品安非他命。嗣於99年11月29日凌晨零時45分許，在劉柏
    霖位於上址之居處為警查獲。經警將其親採封緘之尿液送驗
    結果呈可待因陽性反應、嗎啡陽性反應、安非他命陽性反應
    及甲基安非他命陽性反應。
四、案經新竹縣政府警察局竹東分局報告臺灣新竹地方法院檢察
    署檢察官偵查起訴。
    理  由
一、本件被告林孜源所犯毒品危害防制條例第10條第1 項施用第
    一級毒品罪及同條例第10條第2 項施用第二級毒品罪，均非
    死刑、無期徒刑、最輕本刑為三年以上有期徒刑之罪或高等
    法院管轄第一審案件，其於本院準備程序進行中就被訴事實
    為有罪之陳述，本院認為合於刑事訴訟法第273 條之1 第1
    項之規定，裁定進行簡式審判程序，先予敘明。
二、訊據被告林孜源對於上揭時地以如事實欄所示方法，分別施
    用第一級毒品海洛因及第二級毒品安非他命等情坦承不諱，
    且被告為警查獲後親採封緘之尿液經送驗結果，確呈可待因
    陽性反應、嗎啡陽性反應、安非他命陽性反應及甲基安非他
    命陽性反應等情，亦有新竹縣政府警察局毒品犯罪嫌疑人尿
    液採驗作業管制紀錄表1 份及詮昕科技股份有限公司於99年
    12月15日所出具之濫用藥物尿液檢驗報告1 份在卷足稽，足
    見被告所為前開自白，確與事實相符而堪採信。
三、再者，被告前曾於88年間因施用毒品案件，經臺灣士林地方
    法院檢察署檢察官聲請，而經臺灣士林地方法院以88年度毒
    聲字第2759號裁定送勒戒處所觀察、勒戒，旋因觀察、勒戒
    後，因認無繼續施用毒品傾向，於89年1 月15日執行完畢出
    所，並經臺灣士林地方法院檢察署檢察官於89年1 月13日以
    88年度毒偵字第1314號為不起訴處分確定。其又於92年間因
    施用毒品案件，經臺灣桃園地方法院檢察署檢察官聲請，並
    經臺灣桃園地方法院於92年3 月17日以92年度毒聲字第838
    號裁定送勒戒處所觀察、勒戒，旋因觀察、勒戒結果，因認
    有繼續施用毒品傾向，經臺灣桃園地方法院檢察署檢察官聲
    請，而經臺灣桃園地方法院於92年4 月15日以92年度毒聲字
    第1129號裁定令入戒治處所施以強制戒治，嗣因強制戒治執
    行屆滿3 月後經評定為合格，已無繼續強制戒治必要，復經
    臺灣桃園地方法院檢察署檢察官聲請，而經臺灣桃園地方法
    院於92年12月17日以92年度毒聲字第3822號裁定停止戒治，
    所餘戒治期間付保護管束，並於92年12月30日停止戒治出所
    ，其保護管束期間本應於93年4 月14日屆滿，惟於93年1 月
    9 日因法律修正報結，而視為強制戒治執行完畢。至其此部
    分施用毒品犯行，經臺灣桃園地方法院檢察署檢察官聲請簡
    易判決處刑，而經臺灣桃園地方法院於92年8 月15日以92年
    度壢簡字第921 號就施用第一級毒品部分判處有期徒刑6 月
    ，施用第二級毒品部分判處有期徒刑4 月，應執行有期徒刑
    9 月，於92年10月23日確定。其又於93年間因施用毒品及肇
    事致人傷害逃逸等案件，經臺灣士林地方法院檢察署檢察官
    起訴，而經臺灣士林地方法院於94年2 月25日以94年度交訴
    字第1 號就連續施用第一級毒品部分判處有期徒刑10月，連
    續施用第二級毒品部分判處有期徒刑6 月，肇事致人傷害逃
    逸部分判處有期徒刑10月，應執行有期徒刑2 年，並經臺灣
    高等法院於94年5 月31日以94年度交上訴字第191 號判決上
    訴駁回，連續施用第二級毒品有期徒刑6 月部分因而確定，
    再經提起上訴，經最高法院於94年8 月18日以94年度臺上字
    第4530號判決上訴駁回因而確定。其又於94年7 月間因施用
    毒品案件，經臺灣桃園地方法院檢察署檢察官起訴，而經臺
    灣桃園地方法院於94年9 月30日以94年度訴字第1633號就連
    續施用第一級毒品部分判處有期徒刑9 月，連續施用第二級
    毒品部分判處有期徒刑3 月，應執行有期徒刑10月，於94年
    11月3 日確定。其又於94年11月間因施用毒品案件，經臺灣
    桃園地方法院檢察署檢察官起訴，而經臺灣桃園地方法院於
    95年8 月29日以95年度訴字第391 號判處有期徒刑11月，於
    95年10月2 日確定。其又於96年間因施用毒品案件，經臺灣
    新竹地方法院檢察署檢察官起訴，而經本院於97年1 月31日
    以97年度易字第54號判處有期徒刑5 月確定。其又於97年1
    月間因施用毒品案件，經臺灣士林地方法院檢察署檢察官起
    訴，而經臺灣士林地方法院於97年2 月29日以97年度易字第
    285 號判處有期徒刑1 年，於97年3 月31日確定。其又於97
    年2 月間因施用毒品案件，經臺灣新竹地方法院檢察署檢察
    官聲請簡易判決處刑，而經本院於97年4 月29日以97年度竹
    簡字第271 號判處有期徒刑6 月，於97年5 月27日確定。其
    又於97年9 月間因施用毒品案件，經臺灣新竹地方法院檢察
    署檢察官起訴，而經本院於97年11月18日以97年度易字第78
    9 號分別判處有期徒刑6 月及4 月，應執行有期徒刑9 月，
    於97年12月8 日確定等情，亦有臺灣新竹地方法院檢察署刑
    案資料查註紀錄表、被告提示簡表、全國施用毒品案件紀錄
    表、受觀察勒戒人毒品及前科紀錄簡列表、矯正簡表暨臺灣
    高等法院被告前案紀錄表各1 份在卷足憑。綜上，本案事證
    已臻明確，被告於強制戒治執行完畢及前揭違反毒品危害防
    制條例案件後再犯施用第一級毒品海洛因及施用第二級毒品
    安非他命之犯行均洵堪認定，應予依法論科。
四、按海洛因及安非他命分屬毒品危害防制條例第2 條第2 項第
    1 款所列之第一級毒品及第2 款所列之第二級毒品。核被告
    林孜源所為，係犯毒品危害防制條例第10條第1 項之施用第
    一級毒品罪及同條第2 項之施用第二級毒品罪。至其持有第
    一級毒品海洛因及第二級毒品安非他命後，均進而施用，其
    持有第一級毒品及第二級毒品之低度行為，應分別為施用第
    一級毒品及施用第二級毒品之高度行為所吸收，爰不另論其
    持有第一級毒品罪及持有第二級毒品罪。又被告所為上揭二
    罪，犯意個別，行為互殊，應予分論併罰。又被告前曾於93
    年間因違反毒品危害防制條例及肇事致人傷害逃逸等案件，
    經臺灣士林地方法院於94年2 月25日以94年度交訴字第1 號
    就連續施用第一級毒品部分判處有期徒刑10月，連續施用第
    二級毒品部分判處有期徒刑6 月，肇事致人傷害逃逸部分判
    處有期徒刑10月，應執行有期徒刑2 年，並經臺灣高等法院
    於94年5 月31日以94年度交上訴字第19 1號判決上訴駁回，
    連續施用第二級毒品有期徒刑6 月部分因而確定，再經提起
    上訴，經最高法院於94年8 月18日以94年度臺上字第4530號
    判決上訴駁回因而確定。其又於94年7 月間因違反毒品危害
    防制條例案件，經臺灣桃園地方法院於94年9 月30日以94年
    度訴字第1633號就連續施用第一級毒品部分判處有期徒刑9
    月，連續施用第二級毒品部分判處有期徒刑3 月，應執行有
    期徒刑10月，於94年11月3 日確定。其又於94年11月間因違
    反毒品危害防制條例案件，經臺灣桃園地方法院於95年8 月
    29日以95年度訴字第391 號判處有期徒刑11月，於95年10月
    2 日確定。嗣上揭案件經臺灣桃園地方法院於96年7 月16日
    以96年度聲減字第890 號裁定分別減為有期徒刑5 月、3 月
    、5 月、4 月又15日、1 月又15日及5 月又15日，前5 罪應
    執行有期徒刑1 年6 月，並與有期徒刑5 月又15日接續執行
    ，於96年9 月5 日易科罰金執行完畢等情，此有臺灣新竹地
    方法院檢察署刑案資料查註紀錄表及臺灣高等法院被告前案
    紀錄表各1 份在卷可參，其於受有期徒刑之執行完畢後，5
    年以內故意再犯本件有期徒刑以上之上開2 罪，均為累犯，
    均應依刑法第47條第1 項之規定，加重其刑。爰審酌被告曾
    因施用毒品而觀察、勒戒、強制戒治，復經判刑確定在案，
    猶不知悔悟，卻再犯本案，顯然自制力薄弱，本案施用毒品
    種類、犯罪手段、情節、所生危害，及被告所為係戕害自身
    身心健康，犯後尚能坦承犯行，態度良好等一切情狀，分別
    量處如主文所示之刑，及定其應執行之刑，以資懲儆。
據上論斷，應依刑事訴訟法第273 條之1 第1 項、第299 條第1
項前段，毒品危害防制條例第10條第1 項、第2 項，刑法第11條
前段、第47條第1 項、第51條第5 款，判決如主文。
本案經檢察官邱志平到庭執行職務。
中    華    民    國   100    年    5     月    20    日
                  刑事第九庭    法  官    楊惠芬
以上正本證明與原本無異。
如不服本判決應於收受本判決後10日內向本院提出上訴書狀，上
訴書狀應敘述具體理由。上訴書狀未敘述上訴理由者，應於上訴
期間屆滿後20日內補提理由書狀於本院( 均須按他造當事人之人
數附繕本 )「切勿逕送上級法院」。
中    華    民    國   100    年    5     月    20    日
                                書記官    許弘杰
附錄本案論罪科刑法條：
毒品危害防制條例第10條：
施用第一級毒品者，處六月以上五年以下有期徒刑。
施用第二級毒品者，處三年以下有期徒刑。